【裁判字號】    97,基小,1860
【裁判日期】    970905
【裁判案由】    給付信用卡消費款
【裁判全文】
臺灣基隆地方法院基隆簡易庭小額民事判決
原      告  台新國際商業銀行股份有限公司
法定代理人  丙○○
訴訟代理人  乙○○
被      告  甲○○
上列當事人間請求給付信用卡消費款事件，本院於民國97年8月
28日言詞辯論終結，判決如下：
    主  文
被告應給付原告新臺幣柒萬玖仟零陸拾貳元，及其中新臺幣陸萬
仟陸佰零玖元自民國九十七年七月十五日起至清償日止，按週
年百分之二十計算之利息。
訴訟費用新臺幣壹仟元由被告負擔。
本判決得假執行。
    事實及理由要領
一、原告起訴主張：被告於民國93年5月27日與原告訂立以現金
    卡為工具之消費貸款契約，約定被告得以金融卡提款或轉帳
    方式動撥貸款額度之現金，被告應於每月繳款截止日依約還
    款，並約定利息按週年百分之18.25計算，被告若未按期清
    償融資本息，即喪失期限利益，所有債務視為到期，暨延滯
    期間按週年百分之20計算延滯利息。詎被告自93年5月27日
    起至97年7月14日止，尚積欠原告如主文第1項所示之金額及
    利息，迭催不付，依約視為債務全部到期，為此提起本訴等
    情。而被告於言詞辯論期日到庭，對原告應受判決事項之聲
    明不爭執，僅稱其無力清償，且已向法院聲請更生云云。
二、原告主張上開事實，業據提出現金卡申請書、增補約定書、
    現金卡信用貸款約定書、現金卡交易紀錄（均影本附卷）等
    件為證，核與其所述相符，且為被告所不爭執，自堪信為真
    實。至被告有無資力償還，乃係執行問題，不得據為不負履
    行義務之抗辯（最高法院19年度上字第1733 號判例意旨參
    照），上開被告抗辯無力清償云云，自不可採；又被告所陳
    其已提出消費者債務清理更生程序之聲請云云，依卷附被告
    戶籍謄本所載，其住所地係在本院轄區，惟本院依職權查無
    被告有繫屬於本院之消費者債務清理事件，縱被告確已聲請
    更生程序，然依消費者債務清理條例第48條第2項前段規定
    ：「法院裁定開始更生程序後，對於債務人不得開始或繼續
    訴訟及強制執行程序。」是被告亦不得以此作為不負本件清
    償責任之理由。
三、從而，原告依兩造間以現金卡為工具之消費貸款契約之法律
    關係，請求被告給付如主文第1項所示之本息，為有理由，
    應予准許。
四、依民事訴訟法第436條之23、第436條第2項、第78條、第436
    條之19第1項、第436條之20規定，判決如主文。
中    華    民    國    97    年    9     月    5     日
                  基隆簡易庭法  官  徐世禎
以上正本係照原本作成。
對於本件判決如有不服，應於收受送達後20日內向本院提出上訴
書狀，上訴於本院合議庭，並按他造當事人之人數附具繕本。
當事人之上訴，非以判決違背法令為理由不得為之，上訴狀應記
載上訴理由，表明下列各款事項：
(一)原判決所違背之法令及其具體內容。
(二)依訴訟資料可認為原判決有違背法令之具體事實。
中    華    民    國    97    年    9     月    5     日
                            書記官  周素秋


司法院資訊處製作；財團法人民間司法改革基金會備份。
